【裁判字號】    95,上訴,1603
【裁判日期】    951012
【裁判案由】    毒品危害防制條例
【裁判全文】
臺灣高等法院臺中分院刑事判決        95年度上訴字第1603號
上  訴  人
即  被  告  丙○○
選任辯護人  鄭志明律師
上  訴  人
即  被  告  乙○○
選任辯護人  楊俊彥律師
上列上訴人即被告因毒品危害防制條例案件，不服臺灣臺中地方
法院94年度訴字第3631號，中華民國95年5月26日第一審判決（
起訴案號：臺灣臺中地方法院檢察署94年度偵字第15496號），
提起上訴，本院判決如下：
    主  文
上訴駁回。
    犯罪事實
一、丙○○綽號「小峰」，其明知MDMA（俗稱「搖頭丸」、「衣
    服」、「海豚」、「蝴蝶」等）、愷他命（俗稱「K他命」
    、「褲子」、「沙子」等）各屬毒品危害防制條例第二條所
    管制之第二級、第三級毒品，為牟取利益，竟：
  (一)、基於意圖營利，而販賣第二級毒品MDMA之概括犯意：
    1.先於民國94年7月中旬某日，在臺中市某地，以其所使用
      之門號0000-000000號或0000-000000號行動電話，撥打姓
      名年籍不詳綽號「小龍」之成年男子（又稱「祥哥」，以
      下均稱「小龍」）所使用之門號0000-000000號行動電話
      ，與「小龍」約定以每顆MDMA新台幣（下同）200元之代
      價購買30顆MDMA，待價格、數量洽妥後，即約定不詳之地
      點交易，而共計以6千元之代價向「小龍」販入MDMA30顆
      ，伺機轉售營利。
    2.再自94年8月8日起至同年9月22日，在臺中市某地，以其
      所使用之上開2門號行動電話，與如附表一所示之姓名年
      籍不詳綽號「煙哥」等成年人（下稱「煙哥」等人）所使
      用之如附表一所示之行動電話門號聯繫，待價格、數量洽
      妥後，即約定不詳地點交易，並以每顆MDMA4百元之價格
      ，連續多次販賣予「煙哥」等人施用（詳細之販賣時間、
      數量、次數、所得金額均詳如附表一所示，採最有利於丙
      ○○之認定）。合計丙○○販賣MDMA予「煙哥」等人之所
      得共計3萬1千6百元。
  (二)、又另基於意圖營利，而販賣第三級毒品愷他命之概括犯意
      ：
    1.先自94年6中旬某日（起訴書誤載為7月中旬某日）起至同
      年9月22日止，每隔三星期，即在臺中市某地，以其所使
      用之上開二門號行動電話，撥打「小龍」所使用之門號00
      00 -000000、0000-000000、0000-000000號行動電話聯繫
      購買毒品事宜，每次約定欲購買之愷他命數量為50公克，
      價格為每公克1千元，待價格、數量洽妥後，即約定在桃
      園縣桃園市○○路交易，每次均以5萬元之代價向「小龍
      」販入愷他命50公克，先後共計向「小龍」販入愷他命6
      次（採最有利於丙○○之認定）。再於94年9月23日凌晨1
      時30分許，在臺中市某地，以其所使用之上開2門號行動
      電話，撥打「小龍」所使用之上開3門號行動電話，聯繫
      購買毒品事宜，約定欲購買之愷他命之價格為12萬元，待
      價格、數量洽妥後，即約定於同日凌晨4時許，在桃園縣
      桃園市○○路交易，計以12萬元之代價向「小龍」販入愷
      他命2包（合計淨重142.366公克，鑑驗取樣用罄0.1513公
      克，驗餘合計淨重142.2147公克，詳如附表三編號1、2所
      示）。得手後，均伺機販賣予不詳姓名之成年人施用。
    2.而後又於94年7月中旬某日及同年8月中旬某日，在臺中市
      某地，均以其所使用之門號0000-000000號行動電話，撥
      打乙○○所使用之門號0000-000000號行動電話，與乙○
      ○各約定欲販入數量為50公克、11公克之愷他命，代價各
      為3萬5千元、8千元，待價格、數量洽妥後，即約定在桃
      園縣桃園市○○路與民族路口交易，丙○○並當場交付上
      揭購買毒品之金額予乙○○，而以此方式向乙○○販入愷
      他命2次。復於94年9月初某日，以其所使用之同上開門號
      號行動電話，撥打乙○○所使用之同上開門號行動電話聯
      繫買賣毒品事宜，並與乙○○約定欲販入數量為2公克之
      愷他命，代價為1千4百元，待價格、數量洽妥後，即約定
      在乙○○位於桃園縣桃園市○○路3之10號5樓租處樓下交
      易，乙○○並當場向丙○○收取1千4百元，而以此方式向
      乙○○販入愷他命1次（乙○○係與綽號「阿天」共同販
      賣，詳如下述二之(二)部分）。得手後，均伺機販賣予不詳
      姓名之成年人。
   3、再自94年8月8日起至同年9月22日，在臺中市某地，以其
      所使用之上開2門號行動電話，與如附表二所示之「煙哥
      」等人所使用之如附表二所示之行動門號聯繫，待價格、
      數量洽妥後，即約定不詳地點交易，並以每公克愷他命1
      千2百元之價格，連續多次販賣予「煙哥」等人施用（詳
      細之販賣時間、數量、次數、所得金額均詳如附表二所示
      ，採最有利於丙○○之認定）。合計丙○○販賣愷他命予
      「煙哥」等人之所得共為5萬5千2百元。
  (三)、其另明知愷他命係屬管制物品，依法不得轉讓，竟基於轉
      讓愷他命之概括犯意，先後於94年2月間某日、同年5月間
      某日及同年7月間某日，在其臺中市北屯區○○○○街住
      處，無償交付重量均各為1公克之愷他命予戴長儒施用。
      復於同年9月23日上午8、9時許，在由桃園縣桃園市返回
      臺中市之途中，無償交付愷他命1包（淨重2.826公克，鑑
      驗用罄0.0813公克，驗餘淨重2.7447公克）予戴長儒施用
      （合計轉讓之愷他命數量淨重並未達20公克以上）。
二、乙○○綽號「阿峰」，亦明知MDMA、愷他命各屬毒品危害防
    制條例第二條所管制之第二級、第三級毒品，為牟取利益，
    竟：
  (一)、與姓名年籍不詳綽號「阿天」之成年男子（下稱「阿天」
      ）共同基於意圖營利，而販賣MDMA之犯意聯絡，於94年9
      月23日下午3時許，在臺中市某地，由丙○○以其所使用
      之門號0000-000000號行動電話，撥打乙○○所使用之門
      號0000-000000號行動電話聯繫，並約定以每顆MDMA2百元
      之價格購買數量不詳之MDMA，待價格、數量洽妥後，由乙
      ○○以上揭電話與「阿天」所使用之門號0000-000000號
      行動電話聯繫，復由丙○○至約定之乙○○位於桃園縣桃
      園市○○路3之10號5樓租處樓下交易，惟於同日下午6時3
      0分許，雙方尚未交易完成即為警在上址當場查獲乙○○
      而未遂。
  (二)、乙○○另與「阿天」共同基於意圖營利，而販賣愷他命之
      概括犯意聯絡，先後於94年7月中旬某日及同年8月中旬某
      日，每次均由丙○○以其所使用之上開門號行動電話，在
      臺中市某地撥打乙○○所使用之上開門號號行動電話聯繫
      買賣毒品事宜，並與乙○○各約定欲購買數量為50公克、
      11公克之愷他命，代價各為3萬5千元、8千元，待價格、
      數量洽妥後，乙○○於同日即自「阿天」處取得愷他命，
      再攜至約定之桃園縣桃園市○○路與民族路口交易，乙○
      ○並各當場向丙○○收取3萬5千元、8千元，而以此方式
      販賣愷他命予丙○○2次。復於94年9月初某日，由丙○○
      以其所使用之上開門號行動電話，撥打乙○○所使用之同
      上開門號行動電話聯繫買賣毒品事宜，並與乙○○約定欲
      購買數量為2公克之愷他命，代價為1千4百元，待價格、
      數量洽妥後，乙○○於同日即自「阿天」處取得愷他命，
      再攜至約定之乙○○位於桃園縣桃園市○○路3之10號5樓
      租處樓下交易，乙○○並當場向丙○○收取1千4百元，而
      以此方式販賣愷他命予丙○○1次。合計販賣愷他命予丙
      ○○之所得為4萬4千4百元。
  (三)、乙○○復承前與「阿天」共同基於意圖營利，而販賣愷他
      命之概括犯意聯絡，自94年7月初某日起起至同年9月23日
      下午3時許止，由姓名年籍不詳綽號「小陽」、「凱傑」
      之成年人（下稱「小陽」、「凱傑」）先以電話與乙○○
      聯繫，且每次均與乙○○約定欲購買數量不詳之愷他命，
      每次購買愷他命之代價為6百元，待價格、數量洽妥後，
      乙○○於同日即自「阿天」處取得愷他命，再攜至約定之
      乙○○位於桃園縣桃園市○○路3之10號5樓租處樓下交付
      予「小陽」、「凱傑」，每次並當場收取6百元，而以此
      方式與「阿天」共同販賣愷他命予「小陽」、「凱傑」共
      3次（採最有利於乙○○之認定）。合計販賣愷他命予「
      小陽」、「凱傑」之所得共計1千8百元。
三、嗣先於94年9月23日上午10時10分許，為警在臺中市○○○
    街○段與中清西二街口之「花園飯店停車場」當場查獲丙○
    ○，並扣得丙○○所有供販賣所用之如附表三編號1所示之
    愷他命1包（淨重139.54公克，鑑驗用罄0.07公克，驗餘淨
    重139.47公克），及供犯轉讓第三級毒品罪所用之如附表三
    編號2所示之愷他命1包（淨重2.826公克，鑑驗用罄0.0813
    公克，驗餘淨重2.7447公克）。再於臺中市○○○○街6號4
    樓之2扣得丙○○所有供販賣之如附表三編號3至5所示之MDM
    A、編號7、8所示之第二級毒品（編號7、8內另含第三級毒
    品成分）、供販賣愷他命所用之編號9至19所示之物、供販
    賣第2、3級毒品所用之如附表四編號1至3所示之過濾網2個
    、行動電話機2具（含門號0000-000000號、0000-000000號
    SIM卡各1張）。另經丙○○向警方人員主動供出其所販賣愷
    他命之來源係乙○○後，又於同日下午6時30分許，在乙○
    ○位於桃園縣桃園市○○路3之10號5樓租處，為警查獲乙○
    ○，並扣得乙○○所有供其販賣所用之如附表三編號20所示
    之MDMA169顆（淨重47.17公克，鑑驗用罄0.27公克，驗餘淨
    重46.90公克），及其所有供販賣第三級毒品所用之如附表
    四編號4至6所示之行動電話機1具（含門號0000000000號之S
    IM卡1張）、電子磅秤1台、夾鍊袋5包。
四、案經海巡署中部地區巡防局臺中機動查緝隊、臺中市警察局
    分別移送臺灣臺中地方法院檢察署檢察官偵查起訴。
    理  由
一、本件證人即製作被告丙○○警詢筆錄之警員許殿敏於原審法
    院已到庭具結證稱：於警詢時確有依刑事訴訟法第95條之規
    定，告知被告丙○○得行使之權利，且同意被告丙○○打電
    話委任律師，之後被告丙○○並未委任律師到場，其方繼續
    製作筆錄，並不負責協助被告丙○○委任律師到場等語。而
    本件司法警察先後三次於詢問被告丙○○之前，確均已告知
    刑事訴訟法第95條規定之權利，且於第三次警詢時亦因被告
    曾於94年9月24日5時36分請求欲委任律師到場而暫停筆錄之
    製作，之後於同日5時45分許因被告未委任律師到場，方繼
    續製作筆錄，且司法警察復再次告知被告丙○○可行使上揭
    權利等情，有警詢筆錄在卷可稽（見警卷第8、13、15頁）
    ，足認被告丙○○確有因司法警察告知刑事訴訟法第95條之
    權利後，方請求委任律師到場，惟因事後無法聯繫而作罷，
    證人許殿敏上揭所述應屬真實，則製作被告丙○○警詢筆錄
    之司法警察即證人許殿敏並未違反刑事訴訟法第95條之規定
    甚明。又被告丙○○於警詢時係欲委任何位律師到場、有何
    管道取得聯繫，應非司法警察所能置喙，難認本件製作被告
    丙○○筆錄之司法警察有禁止被告丙○○委任律師到場之情
    事。又本件被告為警拘捕時間為94年9月23日上午10時10分
    許，同日第2次警詢筆錄製作時，因值同日19時25分，為夜
    間，被告答稱因精神狀況不佳，不願製作筆錄，待想製作筆
    錄時再告訴警方人員，故延至翌（24）日5時35分始再製作
    第3次警詢筆錄，亦有該等筆錄可稽。是被告丙○○之選任
    辯護人辯稱被告丙○○於警詢時，司法警察不允許其得選任
    辯護人，有違刑事訴訟法第95條第三款之規定，及其有遭疲
    勞訊問之情形，認被告丙○○警詢所為之陳述，應無證據能
    力云云，即屬無據。再按被告以外之人於偵查中向檢察官所
    為之陳述，除顯有不可信之情況者外，得為證據；又按被告
    以外之人於檢察事務官、司法警察官或司法警察調查中所為
    之陳述，與審判中不符時，其先前之陳述具有較可信之特別
    情況，且為證明犯罪事實存否所必要者，得為證據，刑事訴
    訟法第159條之1第2項、第159條之2分別定有明文。查本案
    證人戴長儒、吳傳賢、王于姍等人於偵查中之證詞業經具結
    程序，該證人等人當知悉若證言有虛偽不實，須負偽證罪之
    刑責，依客觀情狀，證人戴長儒等人既均經具結證言，足認
    其等於偵查中之證言並無顯不可信之情況，自具有證據能力
    。而證人戴長儒於警詢中證述之情節，與偵查中具結後證述
    之情節大均一致（詳見後述），證人戴長儒、吳傳賢、王于
    珊事後並均於原審到庭具結證述，渠等於警詢中之陳述均出
    於自由之意思為之，且陳述之時點較接近於事實發生之時點
    ，陳述之內容係其等親自見聞之事，是其等於警詢陳述當時
    之客觀情況具有較可信之特別情況，且為證明本件犯罪事實
    存否所必要，揆諸前開說明，應認有證據能力，合先敘明。
二、訊據上訴人即被告丙○○矢口否認有何販賣MDMA、愷他命之
    犯行，亦矢口否認有何轉讓愷他命予證人戴長儒之犯行，辯
    稱：其雖曾向被告乙○○購買愷他命，向「小龍」購入MDMA
    、愷他命，然並非基於販賣營利之意圖而販入，而係供自己
    施用，亦無販賣MDMA或愷他命予「煙哥」等人施用，通訊監
    察譯文所稱之「衣服」、「褲子」係玩天堂遊戲所稱術語；
    而戴長儒為警查獲時扣得之愷他命係其與戴長儒合資所購買
    ，其不曾轉讓愷他命予戴長儒施用云云。訊之上訴人即被告
    乙○○固坦承有販賣愷他命予被告丙○○之事實，然矢口否
    認有何販賣MDMA，或對其他人販賣愷他命，或與「阿天」共
    同販賣上開毒品之犯行，並辯稱：「阿天」係其朋友，且會
    提供愷他命供其施用，並無與「阿天」共同販賣愷他命，亦
    未販賣愷他命予「小陽」、「凱傑」等人，不知「阿天」有
    無在販賣愷他命，而扣案之MDMA則係其友人所有，與其無關
    云云。惟查：
  (一)、上揭被告丙○○向被告乙○○購入愷他命3次之事實，業
      據被告丙○○於警詢、偵查及原審準備程序、本院審理中
      供述無訛，並有其與被告乙○○於94年8月12日、同年9月
      23日之電話通訊監察譯文在卷足憑（詳後述）。另被告丙
      ○○向「小龍」販入MDMA、愷他命等事實，亦據被告丙○
      ○於警詢時供稱：「（問：警方所查獲之毒品K他命、大
      麻、搖頭丸你之來源為何？）是我向一位綽號『小龍』之
      男子所購買的。」、「『小龍』住桃園市○○路，我都是
      打0000-000000、0000-000000等電話聯絡的。」、「我每
      次要購買毒品時，都會先用我本身的電話（0000-000000
      ）打給『小龍』，告知我所要購買的數量後，我就上桃園
      『小龍』的住處裡面，一手交錢一手交貨，我共向『小龍
      』購買約7、8次左右，每次所購買的金額約新臺幣3、4萬
      至12萬元不等。」、「警方在我及戴長儒身上查獲之K他
      命（合計共143.9公克）是我以新臺幣12萬元之代價向一
      綽號『小龍』之男子購買。」、「我是用0000-000000號
      行動電話打綽號『小龍』之男子之行動電話0000-000000
      號後，約定交貨地點或他家裡拿貨，拿到貨後我就會當面
      給他錢。除K他命外還曾向他購買過搖頭丸，以每顆新臺
      幣2百元之代價購買。」、「我曾向『小龍』購買過6、7
      次K他命，購買過一次搖頭丸，坐計程車或請朋友載我前
      往桃園中平路購買，我記得第一次購買K他命是在94年6月
      中旬向他購買的，後來陸續購買之時間我忘記了，最後一
      次是在於94年9月23日4時許至桃園市○○路向『小龍』購
      買。我駕車與吳傳賢及戴長儒一起至桃園購買。」、「我
      約於94年7月中旬向『小龍』購買約30顆搖頭丸，以新臺
      幣6千元之代價購得。」、「我每次均購買50至1百公克之
      K他命，（價格）新臺幣5至12萬元。」、「（問：你平均
      多久向小龍購買1次K他命？）大約3星期即購買1次。」、
      （問：你是否知道『衣服』是代表搖頭丸，『褲子』是代
      表K他命？）我知道。」等語明確（見警卷第8至11頁、17
      、18頁）。另被告丙○○於檢察官偵訊中已具結證稱：警
      詢所述均是事實，看過筆錄才簽名，並未被刑求或強暴脅
      迫等語（見偵卷第14頁）。再參以被告丙○○所使用之00
      00-000000號行動電話與「小龍」所使用之0000-000000號
      行動電話間，確有於：1.94年9月1日10時35分12秒至10時
      35分15秒；2.94年9月2日20時24分5秒至20時25分11秒；
      3.94年9月3日2時59分38秒至3時1分19秒、3時53分22秒至
      3時53分30秒、4時21分25秒至4時23分10秒；4.94年9月4
      日22時31分1秒至22時31分10秒；5.94年9月6日4時24分40
      秒至4時25分19秒；6.94年9月7日18時49分4秒至18時53分
      57秒、20時57分24秒至20時58分42秒、22時13分58秒至22
      時15分35秒；7.94年9月15日4時55分32秒至4時57分28秒
      ；8.94年9月22日22時59分52秒至23時1分31秒有極密切之
      通話聯繫。被告丙○○所使用之門號0000-000000號行動
      電話與「小龍」所使用之門號0000-000000號行動電話間
      ，亦有於：1.94年8月31日9時26分13秒、11時29分19秒；
      2.94年9月1日22時21分36秒；3.94年9月2日9時47分5秒、
      13時54分54秒；4.94年9月10日1時35分58秒、2時30分21
      秒、19時1分17秒；5.94年9月11日22時32分32；6.94年9
      月12日9時34分55秒、11時4分26秒、11時5分36秒、11時
      22分34秒、12時26分25秒、12時30分19秒、12時38分43秒
      、12時41分15秒、12時50分38秒、12時52分41秒；7.94年
      9月13日15時29分45秒；8.94年9月14日14時41分59秒、21
      時23分29秒、21時37分17秒、21時57分14秒、22時5分15
      秒；9.94年9月15日20時15分10秒；10.94年9月20日2時20
      分56秒；11.94年9月22日21時38分53秒、22時0分22秒、23
      時33分31秒有密切之通話聯繫（0000-000000號電話之通
      聯紀錄僅記載開始時間，未列結束時間），此有上揭電話
      之雙向通聯紀錄附卷可參。另被告丙○○所使用之門號00
      00-000000號行動電話確與被告丙○○所供稱「小龍」所
      使用之門號0000-000000號（對話人自稱「祥哥」）行動
      電話間有密切之買賣毒品聯繫之對話，亦有該二行動電話
      之通訊監察譯文附卷可稽，足徵被告丙○○於94年8、9月
      月間確實密集予「小龍」有所聯繫。再參之「小龍」所使
      用之上揭行動電話號碼均係被告丙○○主動供出，且其警
      詢陳述並未受警員誘導等情，是被告丙○○上揭於警詢中
      之供述係出於自由意志為之，且與事實相符而堪採信。被
      告丙○○於本院聲請再傳訊證人許殿敏、戴長儒、吳傳賢
      ，調查被告警訊中是否遭強暴、脅迫、利誘、疲勞訊問，
      核無必要，附此明。
  (二)、又證人戴長儒於警詢中證稱：「（問：丙○○購買該些K
      他命作何用途？）我有聽他說過他在販賣K他命。」、「
      （問丙○○如何販賣K他命？）我不清楚，我沒有問他。
      」等語（見警卷第56、57頁）；並於檢察官偵查時具結證
      稱：「（問：警詢所言屬實？）是。」、「（問：有無幫
      他賣毒品？）沒有，他跟我是朋友。」等語（見偵卷第17
      、18頁）。而依卷附被告丙○○所使用之門號0000-00000
      0號行動電話，與被告丙○○所供稱「小龍」所使用之000
      0-000000號（對話人自稱「祥哥」）行動電話通訊監察譯
      文之內容所示：
    1.被告丙○○於94年8月17日7時34分33秒至同日17時30分58
      秒止，與0000-000000行動電話之使用人通話共9次，其通
      話內容意旨略以：
    被告丙○○先撥打3次給「祥哥」詢問「衣服」及「褲子
      」價錢及是否有現貨可以馬上拿，「祥哥」稱都有，「褲
      子」2百件價錢83，「衣服」1百件價錢22，且表示被告丙
      ○○可以馬上上來。
    被告丙○○向「祥哥」表示要2百的「籤籤」，5百的「雙
      J」，及詢問是否在「南崁交流道」會合，並要求「雙J」
      的價錢可不可以軟一點。
    被告丙○○再撥打2次與「祥哥」協調「雙J」價錢，「祥
      哥」表示價錢為22，要1千才有辦法便宜到21，被告丙○
      ○表示沒辦法拿1千。
    被告丙○○向「祥哥」詢問如何前往，並表示要6百的「
      雙J」及2包的「短籤」。
    被告丙○○向「祥哥」表示已到達會合地點。
    2.被告丙○○於94年8月18日2時5分47秒至同月19日2時19分
      52秒止，與同上行動電話之使用人通話共6次，其通話內
      容意旨略以：
    「祥哥」向被告丙○○表示有「綠歐元」，價錢17，被告
      丙○○即要「祥哥」將「綠歐元」留3百下來，並稱一定
      會上去拿。
    被告丙○○向「祥哥」表示如果有綠色「G3」，留6百下
      來，價錢再談。
    被告丙○○表示如果會惊的話就是6百，明天就會上去，
      「祥哥」則表示價錢為17。
    被告丙○○向「祥哥」詢問其是否在桃園，並問「褲子」
      有什麼的？「祥哥」表示人在桃園，「褲子」有「銀沙」
      和「籤仔」，且比上次好，結晶比較多，並表示有將綠色
      「G3」留下來。
    被告丙○○詢問「祥哥」有沒有新「衣服」及可不可看一
      下「籤仔」，「祥哥」表示有「衣服」有「紅賓士」、「
      黃蝴蝶」，可以看「籤仔」。
    被告丙○○向「祥哥」表示已達約定地點。
    3.被告丙○○於94年9月13日15時29分34秒至同日17時39分5
      8秒止，與上開行動電話使用人通話共3次，其通話內容意
      旨略以：
    被告丙○○向「祥哥」詢問有無上次那批「沙子」，「祥
      哥」稱沒有了，僅有昨天那批，被告丙○○即表示等到了
      再確定數量。
    被告丙○○向「祥哥」詢問是否在老地方會合，「祥哥」
      稱是。
    被告丙○○到達約定地點。
    4.被告丙○○於94年9月14日21時7分1秒至同月15日10時43
      分14秒止，與「祥哥」所使用之0000-000000、0000-0000
      00通話共5次（含簡訊1次），與「邵軍」之人所使用0000
      -000000電話通話共3次（含簡訊1次），其通話內容意旨
      略以：
    被告丙○○向「邵軍」表示，要他去「祥哥」那邊拿1百
      的「褲子」給「凱哥」，錢方面被告丙○○會匯入「邵軍
      」帳戶，並要「邵軍」將帳號以簡訊傳給被告丙○○。
    「邵軍」向被告丙○○表示，錢方面可以叫朋友先領，後
      因錢不夠，被告丙○○表示就匯過去即可。
    「邵軍」以簡訊將帳號（00000000000000）傳給丙○○。
    被告丙○○向「祥哥」表示「邵軍」會過去拿，錢會匯給
      「邵軍」，並表示可以的話要拖2百，「祥哥」則表示價
      錢為40。
    被告丙○○向「祥哥」表示要直接將錢匯至其戶頭，並要
      「祥哥」將戶頭以簡訊告知。
    「祥哥」以簡訊將帳號（0000000000000）傳給被告丙○
      ○。
    被告丙○○向「祥哥」表示現在要過去拿版子，並約在老
      地方會合。
    被告丙○○向「祥哥」表示到達約定地點。
      由以上之通訊監察紀錄觀之，佐以被告丙○○上開自白情
      節，被告丙○○確於上揭時間以其所使用之門號0000-000
      000號行動電話與「小龍」所使用之門號0000-000000號行
      動電話談及購買MDMA、愷他命之暗語、價格、數量及交易
      地點，且其販入毒品之數量有時高達1、2百件，甚至5百
      件之多，此應非僅一般吸食者一次所購買之數量。又參以
      被告丙○○向被告乙○○前二次購入之愷他命數量亦高達
      50公克、11公克等情，則被告丙○○上揭向被告乙○○、
      「小龍」（自稱「祥哥」之人）購入之毒品MDMA、愷他命
      若僅係單純供己施用，衡情應無一次購入如此龐大數量予
      以囤積之理，是被告丙○○顯係伺機售賣圖利無疑。另參
      諸被告丙○○購入MDMA、愷他命後，隨即將之連續販賣予
      如附表一、二所示之「煙哥」等人施用（詳後述），被告
      丙○○並於警詢時自承扣案如附表三編號9至19所示之物
      即其所稱之「麻粉」、「茫粉」、「十全」、「久久」、
      「藥引」、「降血壓」、「提神」等物是其欲摻入買回之
      MDMA、愷他命中之配料，以增強藥效等情，顯見被告丙○
      ○確有分裝所購入毒品之事實，是被告丙○○應係為營利
      之目的而向被告乙○○購入愷他命、向「小龍」販入MDMA
      、愷他命應可認定。
  (三)、而被告丙○○向「小龍」販入MDMA、愷他命後，即連續於
      如附表一、二所示之時間，各再將MDMA、愷他命販賣予如
      附表一、二所示之「煙哥」等人之事實，亦有被告丙○○
      所使用之行動電話門號0000-000000、0000-000000自94年
      8月8日起至同年9月22日止（詳細日期均如附表一、二所
      示）之行動電話通訊監察譯文附卷可考。被告丙○○於警
      詢中又供承當時該二行動電話門號係其在使用，且與「煙
      哥」等人之對話確實其所為等語（見警卷第23頁）。再觀
      之該被告丙○○使用之上開2門號之行動電話通訊監察紀
      錄內容，被告丙○○確自94年8月8日起至同年9月22日止
      與如附表一、二所示之「煙哥」等人所使用之行動電話有
      所聯繫，其中並多次使用「衣服」、「褲子」、「沙子」
      、「細沙」、「藍碟」等暗語，且有數量（如1件、1支、
      1、20、……等）、價格（1百、3百、5百、8張1百……等
      ）及特定交易地點等內容，復參以前揭被告丙○○於警詢
      中亦供稱：知道「衣服」是代表搖頭丸，「褲子」是代表
      Ｋ他命，證人戴長儒亦於警詢時證稱：「（問：你為何知
      道衣服則是指搖頭丸？褲子是指K他命？你是聽何人所說
      ？）我是聽丙○○說的。」（見警卷第63頁）等情，則上
      述被告丙○○所使用電話之監聽譯文中所稱之「衣服」、
      「褲子」、「沙子」等語，應係毒品之暗語無疑，則依上
      揭通訊監察譯文所示，已足認定被告丙○○確已將如附表
      一、二所示之MDMA、愷他命賣出予「煙哥」等人施用，惟
      因其數量、次數、價格並不甚明確，依罪疑唯有利於被告
      之原則，僅採對於被告丙○○有利之認定（詳如附表一、
      二所示）。被告丙○○事後辯稱該所謂「衣服」、「褲子
      」係屬玩天堂遊戲時所稱之術語（均係虛擬物品，並無實
      物交付之可能），並未販賣毒品MDMA、愷他命予「煙哥」
      等人云云，即不足採信。被告雖聲請調閱如附表一、二所
      示被告以外之通話對象使用行動電話號碼申租人，以便傳
      訊調查上開監聽譯文內容是否屬實？目的是否係向被告購
      買毒品？但查被告丙○○對上開監聽譯文內容已坦承係其
      與他人對話內容，而稽之社會常情，除非係非法交易違禁
      物品，否則有何必要於電話中頻繁使用暗語？又上開毒品
      之交易均係政府長期嚴緝之犯罪行為，其交易對象間，衡
      有使用他人名義租用電話持以聯絡之情形，縱或追查得實
      際使用人，亦將因恐自己犯罪行為遭追懲，而嚴詞否認，
      故此部分證據之調查，僅係拖延刑事程序之進行，亦核無
      必要。
  (四)、又上揭被告丙○○連續轉讓愷他命予證人戴長儒之事實，
      業據被告丙○○於警詢時供稱：「（問：你稱所查獲之毒
      品均是你所有，為何會在戴長儒身上查獲K他命1包呢？）
      是我拿給戴長儒，因為當時我剛好下車，手上拿很多東西
      ，所以才將裝有K他命之鐵盒子，交給戴長儒代拿。」、
      「（問：戴長儒、吳傳賢等人是否有出錢幫忙購買毒品？
      ）沒有。」、「都是我的，我身上查獲之K他命除我本人
      施用外，而戴長儒身上之K他命則是我給他的，因為當時
      我手上拿太多東西，所以將其中1包K他命委託戴長儒拿。
      」等語（見警卷第16、17頁）。復於檢察官偵查中供稱：
      「但我有送給戴長儒2次K他命，約1公克，是在2天前在我
      家裡中清西二街給他，5、6月好像也有送他1次。」等語
      （見偵卷第15頁）。另證人戴長儒於警詢時亦證稱：「（
      問：警方查獲你持有之K他命係何人所有？你持有該K他命
      作何用途？）是丙○○給我的，我要拿來自己施用的。」
      、「（問：丙○○為何要給你該些K他命？有無任何代價
      ？）是我向丙○○要的，沒有任何代價，就朋友互相請。
      」、「（問：丙○○於何時何地給予你該些K他命？）我
      不記得詳細地點，是在我們今天早上由桃園回臺中丙○○
      住處的途中，大約是94年9月23日8、9時左右給我的。」
      等語（見警卷第55頁）。復於偵查中具結證稱：「（問：
      警詢所言屬實？）是。我要更正一個部分，就是被警察逮
      捕時手上所拿的鐵盒子裡面有K他命3.1公克，是丙○○要
      我幫他拿的。」、「（問：你施用何毒品？）K他命，從
      今年2月開始，K他命是跟丙○○要的，他沒跟我收錢，我
      跟他要過2、3次，時間是2月份與5、7月各1次，1次給我1
      克，價值我不清楚。」、「（問：你確定丙○○無償轉讓
      K他命給你3次？）我確定。」等語明確（見偵卷第17、18
      頁）。又證人吳傳賢於警詢時證稱「（問：警方查獲戴長
      儒持有之K他命是何人所有？作何用途？）是丙○○在要
      回家途中，在車上倒給戴長儒的，該些K他命是要給戴長
      儒施用的。」、「我約於94年9月23日凌晨2時許丙○○與
      戴長儒聯絡過後，丙○○就說要至桃園跳舞，約於當日凌
      晨4時許駕車載至臺中市○○路路旁載戴長儒，本來是我
      駕車，下桃園交流道後我因很累就換丙○○駕駛，後來我
      就睡著了，等我醒來丙○○就已經買好K他命了。」等語
      （見警卷第68、69頁）。經核上揭被告丙○○於警詢時之
      自白，與證人戴長儒、吳傳賢上揭證述情節大致相符；再
      參以被告丙○○與證人戴長儒係朋友關係，且於94年係一
      同前往桃園市向「小龍」購買愷他命，之後復同時於94年
      9月23日為警查獲等情，證人戴長儒既與被告丙○○素無
      怨隙，衡情，證人戴長儒當無在警詢中設詞誣陷被告丙○
      ○之必要，顯見證人戴長儒於警、偵訊證稱被告丙○○轉
      讓愷他命供其施用之方式、時間、過程並無不一之情形，
      證人戴長儒上揭之證言應屬可採。雖證人戴長儒事後於原
      審審理時改證稱：被告丙○○並未轉讓愷他命供其施用，
      為警查獲當日係與被告丙○○、證人吳傳賢一同前往桃園
      合資購買愷他命，其身上為警查扣之愷他命是購得後欲供
      己施用云云。惟證人吳傳賢於警詢、原審審理時均一致證
      稱：為警查獲當日係被告丙○○邀其一同前往桃園跳舞，
      並未與被告丙○○合資購買毒品等語，此顯與證人戴長儒
      上揭於原審審理時證述之情節有所不同。而證人戴長儒、
      吳傳賢二人已於警詢時就為警查獲當日之情節證述明確，
      且互核相符，已如前述；況證人戴長儒於檢察官偵查中亦
      已明確具結證稱被告丙○○確有轉讓愷他命供其施用之事
      實，其證述內容亦十分詳實明確，顯非隨意杜撰，而屬意
      思自主之陳述。證人戴長儒當日若真係與被告丙○○、證
      人吳傳賢合資前往桃園購買愷他命之情況，何以其於警詢
      、偵查中均未曾提及合資之事宜，而遲於原審審理時方配
      合被告丙○○之辯詞？顯見證人戴長儒於原審審理時所為
      之證言，係屬事後迴護被告丙○○之詞，不足採信。
  (五)、另被告乙○○上揭與「阿天」共同販賣愷他命予被告丙○
      ○、「小陽」、「凱傑」等人之犯行，業據被告乙○○於
      警詢時供稱：「是因為綽號『小風』（『小峰』之誤）之
      男子打電話給我，要我幫他介紹他要買毒品而遭警方查獲
      。」、「（問：現在本分局內之男子「丙○○」是否就是
      你所稱之「小峰」」？）是的。」、「約於94年7月初左
      右，開始介紹丙○○購買毒品，期間共介紹購買4次。」
      、「丙○○要購買毒品時，都會先用他的電話（0000-000
      000）打我的電話（0000-000000），告訴我他要購買何種
      毒品及所購買的數量後，我就會先聯絡賣家告知丙○○所
      要購買的毒品種類及數量，確定賣家準備好毒品後，我再
      打電話給丙○○約定地點交易，介紹丙○○與賣家認識，
      後再讓他們自行交易。我自己則不會留在現場。我共介紹
      有綽號『阿祥』、『阿天』等人與丙○○認識購買毒品，
      綽號『阿祥』電話為0000-000000、『阿天』電話為0000-
      000000。」、「（問：你替綽號『阿祥』、『阿天』等人
      介紹販賣毒品，可獲得什麼好處？）綽號『阿祥』、『阿
      天』等人則會免費提供K他命讓我施用。」、「我約於94
      年8月左右，有向丙○○介紹綽號『阿天』購買2次毒品，
      當時所購買何種毒品及金額我則不清楚，因為我只負責先
      打電話給『阿天』，後再請丙○○打電話給『阿天』，所
      以無從得知交易之內容。」、「我只販賣過K他命，沒有
      販賣搖頭丸。」、「我約於94年7初起開始賣K他命，期間
      約販賣3、4次左右，我只販賣過給綽號『小陽』、『凱傑
      』等2人，綽號『小陽』、『凱傑』等人每次向我所購買
      的金額為新臺幣6百元至7百元不等。」、「我每次均會在
      我現住處樓下，與綽號『小陽』、『凱傑』等人交易。」
      等語（見警卷77至79頁、81頁）。而證人即共同被告丙○
      ○確實於94年7月、8月、9月間，向被告乙○○購買3次愷
      他命之事實，亦據證人丙○○於警詢時證稱：（問：經警
      方查獲綽號「阿峰」之男子是否就是乙○○？）是。」、
      「我第一次向乙○○購買K他命是於94年7月中旬，我用00
      00-000000電話與乙○○0000-000000聯絡約在桃園市○○
      路與民族路口見面，我向乙○○購買50公克K他命，共新
      臺幣3萬5千元，我們是一手交錢一手交貨。」、「我共向
      乙○○購買3次K他命毒品。」、「我第二次向乙○○購買
      K他命是於94年8月中旬，我用0000-000000電話與乙○○0
      000-000000聯絡約在桃園市○○○○○路口見面，我向乙
      ○○購買11公克K他命，共新臺幣8千元，我們是一手交錢
      一手交貨。」、「我第3次向乙○○購買K他命是於94年9
      月初，我用0000-000000電話與乙○○0000-000000聯絡約
      在桃園市○○路與民族路口見面，然後乙○○帶我去他的
      住處（桃園市○○路3之10號5樓）進行交易，那次我向乙
      ○○購買2公克K他命，共新臺幣1千4百元，我們是一手交
      錢一手交貨。」等語明確；並於偵查中再次具結證稱：「
      （問：警詢所言屬實？）均是事實，看過筆錄才簽名，並
      未被刑求或強暴脅迫。」、「（問：毒品向誰買的？）阿
      峰，乙○○，他住桃園市，買的時間、地點如警局所述。
      」、「（問：向乙○○買何種毒品？）K他命、搖頭丸」
      、「（問：乙○○賣你K他命1克多少？）8百到9百元。」
      等語（見偵卷第14、15頁）。參以被告乙○○自承與被告
      丙○○並無怨隙，且屬朋友關係，衡情，被告丙○○當無
      設詞誣陷被告乙○○之必要，是證人即被告丙○○上揭證
      言應屬可採，足證被告乙○○確有上揭販賣愷他命之犯行
      。而被告丙○○所使用門號0000-000000號行動電話確曾
      於94年8月12日1時50分23秒撥打給被告乙○○所使用之門
      號0000-000000號行動電話，其對話意旨略以：被告乙○
      ○向被告丙○○表示有接到一批「白沙」（即愷他命），
      強度很強，價錢「95」，被告丙○○即向被告乙○○表示
      等一下要跟乙○○「拖」（即購買之意）等情，亦有該二
      電話之通訊監察譯文附卷可稽，益證被告乙○○確有從事
      販賣愷他命之犯行，顯見被告乙○○上揭自白販賣愷他命
      予「小陽」、「凱傑」施用之情，應與事實相符，而足採
      信。是被告乙○○事後於偵查中辯稱：警詢時係因聽錯了
      問題，方為如警詢筆錄記載之內容陳述云云，並不足採。
  (六)、又證人即為警查獲當時為被告乙○○女友王于姍於警詢中
      證稱：「〔問：警方……執行搜索，現場在客廳沙發旁鞋
      盒內所查獲之2包二級毒品黃色搖頭丸共計169顆及磅秤1
      台、分裝包4包（應是5包之誤）等物品為何人所有？〕該
      鞋盒是我男友乙○○所有，搖頭丸及磅秤、分裝包均是我
      男友乙○○帶回來的，但那些東西是何人所有我不知道。
      我在場。」、「（問：你男友乙○○既無工作，如何取得
      金錢謀生、租屋？）生活費均是他大哥「阿天」拿給他，
      沒錢就向「阿天」拿。」、「（問：你男友乙○○是否以
      販賣毒品為業，均販賣何種毒品？）我不清楚，但我知道
      他在替「阿天」工作。」、「（問：「阿天」至你們住居
      所居住時，均做些何事，是否均交付毒品與乙○○販賣？
      ）我常看見「阿天」將一包一包東西交給乙○○但均用塑
      膠袋裝著，是不是毒品我看不清楚。」等語（見警卷第87
      至89頁）。於原審審理時具結證稱：「（問：警方在乙○
      ○住處查獲兩包搖頭丸是何人的？）阿天的。」、「（問
      ：警詢你陳述搖頭丸、分裝包，是你男友乙○○帶回來的
      ，是否如此？）我有這樣說。」、「（問：既然搖頭丸、
      分裝包、磅秤是乙○○帶回來的為何說是阿天的？）那是
      阿天給乙○○的。」、「（問：如何知道上開搖頭丸等物
      ，是阿天給乙○○的？）乙○○跟我說的。查獲當天乙○
      ○在桃園市○○路住處跟我說的。」、「（問：阿天與乙
      ○○是何關係？）阿天是乙○○的老闆。」、「（問：阿
      天是否常常拿一包一包的搖頭丸、K他命給乙○○？）應
      該是吧。」、「（問：既然乙○○沒有施用搖頭丸、K他
      命，為何阿天要拿上開毒品給他？）阿天叫乙○○拿給別
      人。」、「（問：警方查獲兩包搖頭丸、你剛才陳述阿天
      交給乙○○的，是否也要乙○○交給別人？）是。」、「
      （問：你的意思是否搖頭丸乙○○至外面拿回來，乙○○
      再將搖頭丸等物，擺放進沙發旁鞋盒中？）是。」、「（
      問：為何案發當天，警詢時你說不知道是毒品，為何今天
      陳述知道那是毒品，你到底知不知道？）我知道那是搖頭
      丸。」、「當天下午乙○○先出去將毒品帶回家，放在鞋
      盒中，第二次出去，就帶警察回來。」、「（問：乙○○
      接完電話出去，多久回來？）好像十幾分鐘，就拿搖頭丸
      回來，我有看到，我沒有問、他也沒有說。」等語明確（
      見原審95年3月30日審判筆錄）。已足認被告乙○○所販
      賣MDMA、愷他命之來源應均來自於「阿天」，其並依「阿
      天」指示，負責將販賣之毒品交付予前來購買毒品者無誤
      。
  (七)、再者，被告乙○○所使用之門號0000000000號行動電話確
      與被告乙○○所供稱「阿天」使用之門號0000-000000號
      行動電話，於1.94年9月2日21時20分1秒至23時30分30秒
      ；2.94年9月3日11時30分43秒至11時31分13秒；3.94年9
      月20日8時21分4秒至9時25分0秒；4.94年9月23日11時7
      分7秒至15時15分34秒，均有密集之通話紀錄，此有該通
      聯紀錄一份在卷可稽，顯見被告乙○○與「阿天」間之關
      係匪淺。再參以被告乙○○於警詢時供稱：「（問：你目
      前沒有工作，其經濟來源為何？）我之前打工有存錢，所
      以生活上的花費均是靠存錢來過活。」等語。另證人王于
      珊於原審審理時亦證稱：「（問：乙○○平常的錢如何得
      來？）阿天會給他。」等語（見原審95年3月30日審判筆
      錄）。則以被告乙○○當時之經濟狀況觀之，其之後之經
      濟來源均出自「阿天」，應與常理無悖，是證人王于珊上
      揭所述應屬可採。益徵上揭證人王于珊上揭所述被告乙○
      ○係受僱於「阿天」等情，應非虛構。另被告丙○○於94
      年9月23日上午10時10分許為為警查獲後，向警方人員主
      動供出其所販賣愷他命之來源係乙○○後，旋以其所有之
      0000-000000號行動電話與被告乙○○所使用之0000-0000
      00號行動電話聯繫購買MDMA、愷他命事宜後，被告乙○○
      旋以其所使用之門號0000-000000號行動電話與「阿天」
      所使用之門號0000-000000號行動電話，於94年9月23日11
      時7分7秒至15時15分34秒間為密集聯繫，其間被告乙○○
      復與被告丙○○有多次之電話聯繫，此有上揭電話之通聯
      紀錄附卷可考，顯見被告乙○○係與「阿天」聯繫該買賣
      毒品事宜，此與上揭證人王于珊所證述之情節相符，益徵
      證人王于珊上揭之證言係屬真實，而屬可採。又依卷附被
      告丙○○所使用之門號0000-000000號行動電話與被告乙
      ○○所使用之門號0000-000000號行動電話，於94年9月23
      日15時10分25秒至同日17時50分5秒之通訊監察譯文內容
      所載，其中被告丙○○、乙○○間之對話意旨略以：被
      告丙○○向被告乙○○詢問有無「衣服」及「褲子」？價
      錢如何？被告乙○○表示沒有「衣服」，「褲子」價錢為
      9百。被告丙○○即表示數量要3百。被告乙○○並要被告
      丙○○前往會合詳談。被告丙○○於前往會合路上，撥
      打給被告乙○○，由「阿天」男子接聽，「阿天」表示數
      量3百沒有問題，被告丙○○復要求「阿天」調「衣服」
      3百件，「阿天」表示可以調2百件給丙○○，價錢2百，
      另被告丙○○要求「褲子」價錢算軟一點，「阿天」即表
      示價錢算87。被告丙○○到達桃園縣後，又撥打三次電
      話給被告乙○○（其中一次未接），依電話內容及基地臺
      地址，被告丙○○與被告乙○○應於桃園縣某處會合，顯
      見被告乙○○、丙○○當日聯繫事項確為買賣毒品事宜。
      再參以被告乙○○於警詢中供稱：「（問：94年9月23日1
      8時許，丙○○打電話給你表示要購買毒品，他如何向你
      表示呢？）當時丙○○打電話給我時，向我表示他要褲子
      及衣服，當時綽號「阿天」剛好人在我家中，於是我就請
      「阿天」跟丙○○談交易事宜。」、「（問：丙○○向你
      表示他要褲子及衣服，是指何意呢？）丙○○所說的褲子
      是指K他命，衣服則是指搖頭丸的意思，所以丙○○說要
      褲子及衣服就是指要購買K他命、搖頭丸。」等語（見警
      卷第84頁）。另被告丙○○於偵查中亦明確具結證稱：「
      （問：向乙○○買何種毒品？）K他命、搖頭丸」、「（
      問：乙○○賣你搖頭丸一顆多少？）180到200元。」等語
      （見偵卷第15頁）。已足認被告乙○○與「阿天」當日確
      實共同基於意圖營利，而販賣MDMA之犯意聯絡，由「阿天
      」將扣案之169顆MDMA交付被告乙○○，再由被告乙○○
      攜至上揭租處準備販售予約定前來取貨之被告丙○○，惟
      嗣因為警當場查獲而未遂。
  (八)、另按證人或被告之陳述有部分前後不符，或相互間有所歧
      異時，究竟何者為可採，法院仍得本其自由心證予以斟酌
      ，非謂一有不符或矛盾，即應認其全部均為不可採信（最
      高法院74年臺上字第1599號判例參照），則雖上揭證人戴
      長儒、被告丙○○、乙○○於警詢、偵查及原審、本院審
      理中先後就各就被告丙○○轉讓愷他命、被告丙○○向被
      告乙○○購買愷他命、被告乙○○販賣愷他命予「小陽」
      、「凱傑」等人購買毒品之時間、次數及金額等細節部分
      或有出入（詳如上揭所示），甚或翻異前詞，然因人之記
      憶本屬有限，則渠等就上揭被告丙○○販賣MDMA、愷他命
      、就被告乙○○販賣愷他命等細節部分有所遺忘或誤記，
      然此並無礙於被告丙○○販賣MDMA、愷他命及轉讓愷他命
      及被告乙○○販賣愷他命等事實之認定，況被告丙○○、
      乙○○為上揭犯行之時原未預期於日後遭查獲時應為如何
      陳述，自不能期待渠等刻意記憶各項細節，是渠等之供述
      縱先後不一或與證人之證言先後未盡相符，但法院本於審
      理所得之心證，就上揭證言之一部分認為確實可信予以採
      取，應與常理無悖。又證人戴長儒於警詢及偵查中之證述
      內容既無明顯之瑕疵，自難僅因證人戴長儒於原審審理時
      翻異前詞，即據為有利被告丙○○之認定，而認定其並無
      上揭轉讓毒品之犯行。惟因被告丙○○販賣MDMA、愷他命
      、被告乙○○販賣愷他命與「小陽」、「凱傑」之次數、
      金額均無法確定，本院乃綜合全部事證，依罪疑唯有利於
      被告之原則，應認定被告丙○○販賣MDMA、愷他命、被告
      乙○○販賣愷他命之金額及次數均詳如事實欄所示。
  (九)、復按以販賣營利為目的，將毒品購入或賣出，有一於此，
      其販賣毒品罪即屬既遂。被告丙○○於販入MDMA、愷他命
      時，即有將之轉售營利之意思，故仍應成立販賣第二、三
      級毒品既遂罪。而MDMA、愷他命均物稀價昂，從事販毒業
      者，既須冒被取締判處重刑之危險，苟無利可圖，縱屬至
      愚，亦無人為之。又我國查緝毒品之轉讓或販賣一向執法
      甚嚴，對於販賣毒品者尤科以重度刑責，又販賣MDMA、愷
      他命既係違法行為，當非可公然為之，亦無公定價格，且
      容易分裝並增減份量，而每次買賣之價量，可能隨時依雙
      方關係深淺、資力、需求量及對行情之認知、來源是否充
      裕、查緝是否嚴謹、購買者被查獲時供述購買對象之可能
      風險之評估等情形，而異其標準，非可一概而論。販賣之
      利得，除被告坦承犯行或價量俱臻明確外，委難察得實情
      ，販賣之人從價差或量差中牟利之方式雖異，其意圖營利
      之販賣行為則同一。是以因MDMA、愷他命量微價高，販賣
      者率有暴利可圖，茍非意圖販賣營利，一般人焉有可能甘
      冒重度刑責而販賣，從而，雖被告丙○○、乙○○否認有
      販賣MDMA、愷他命之犯行，而無可查證其賣出確實賺取差
      價。惟依前述之合理推論，上揭被告丙○○、乙○○販賣
      MDMA、愷他命之時當有意圖營利之犯意，自亦足認定。
  (十)、又被告丙○○為警查獲時所扣得如附表三編號3至5、編號
      7、8所示之物、被告乙○○為警查獲時所扣得之如附表三
      編號20所示之藥丸169顆經送鑑定結果，均含有第二級毒
      品MDMA成分；另扣案如附表三編號6所示之物經送鑑定結
      果，亦含有4-甲氧甲基安非他命成分，此有憲兵司令部刑
      事鑑識中心95年1月16日安鑑字第00081號鑑驗通知書一
      紙在卷可稽；另扣案之被告丙○○所有之如附表三編號1
      、2所示之粉末2包經送鑑定結果，確含有愷他命成分，亦
      有上揭鑑驗通知書在卷足稽。此外，復有扣案被告丙○○
      所有供販賣所用之如附表三編號1所示之愷他命1包（淨重
      139.54公克，鑑驗用罄0.07公克，驗餘淨重139.47公克）
      及供犯轉讓第三級毒品罪所用之如附表三編號2所示之愷
      他命1包（淨重2.826公克，鑑驗用罄0.0813公克，驗餘淨
      重2.7447公克）、供販賣所用之如附表三編號3至5所示之
      MDMA、編號7、8所示之第二級毒品（除有MDMA成分外，另
      含第三級毒品成分）、供販賣愷他命所用之編號9至19所
      示之物、供販賣第二、三級毒品所用之如附表四編號1至3
      所示之過濾網2個、行動電話機2具（含門號0000-000000
      號、0000-000000號之SIM卡各1張）。扣案被告乙○○所
      有之供其販賣所用之如附表三編號20所示之MDMA169顆（
      淨重47.17公克，鑑驗用罄0.27公克，驗餘淨重46.90公克
      ）及其所有供販賣第三級毒品所用之如附表四編號4至6所
      示之行動電話機1具（含門號0000-000000號之SIM卡1張）
      、電子磅秤1台、夾鍊袋5包（起訴書誤載為4包）足資佐
      證，益證被告丙○○、乙○○上揭販賣或轉讓毒品之犯行
      ，確屬有據。
  (十一)、綜上所述，被告乙○○與「阿天」間上揭就販賣MDMA未遂
      、販賣愷他命等犯行間，確有犯意之聯絡及行為之分擔甚
      明。被告丙○○、乙○○上揭所辯，顯均係卸責之詞，不
      足採信。本件事證明確，被告丙○○、乙○○上揭之犯行
      ，均堪認定。
二、查被告等犯罪後，刑法關於未遂犯（第25、26條）、連續犯
    （第56條）及定應執行刑（第51條）之規定，業經總統於94
    年2月2日公布修正，並自95年7月1日起施行，比較修正前後
    之規定，修正後之規定，並無最有利於被告之情形，依同法
    第2條第1項前段之規定，自應適用修正前之各該規定。又按
    MDMA、愷他命各係屬毒品危害防制條例第2條第2項第2款、
    第3款所管制之第二級、第三級毒品。核被告丙○○所為，
    係犯毒品危害防制條例第4條第2項之販賣第二級毒品罪、同
    條第3項之販賣第三級毒品罪，及同條例第8條第3項之轉讓
    第三級毒品罪。被告乙○○所為，核係犯毒品危害防制條例
    第4條第6項、第2項之販賣第二級毒品未遂罪（起訴書漏載
    第6項）及同條第3項之販賣第三級毒品罪。被告丙○○、乙
    ○○各因販賣而持有MDMA、愷他命之低度行為，應為販賣之
    高度行為所吸收，不另論罪。被告乙○○與「阿天」就上揭
    販賣第二級毒品未遂、販賣第三級毒品等犯行間，有犯意之
    聯絡及行為之分擔，為共同正犯。被告丙○○先後多次販賣
    MDMA、愷他命及多次轉讓愷他命等犯行、被告乙○○先後多
    次販賣愷他命之犯行，均時間緊接，方法相同，觸犯構成要
    件相同之罪名，顯係各基於概括之犯意反覆為之，應依連續
    犯之規定，均論以一罪，並均加重其刑（惟就被告丙○○販
    賣第二級毒品罪中之法定為無期徒刑部分，依法不得加重，
    僅就其餘本刑加重）。被告丙○○所犯上揭販賣第二級毒品
    罪、販賣第三級毒品罪及轉讓第三級毒品罪間、被告乙○○
    所犯上揭販賣第二級毒品未遂罪及販賣第三級毒品罪間，均
    犯意各別，行為互殊，應各予分論併罰。又被告乙○○雖已
    著手販賣MDMA予被告丙○○之行為，惟因尚未完成交付，其
    犯罪行為尚屬未遂，應依修正前刑法第26條前段之規定，按
    既遂犯之刑度減輕其刑。另被告丙○○上揭販賣MDMA及愷他
    命之來源各係「小龍」及被告乙○○，而
    本件被告丙○○向警方人員主動供出其所販賣愷他命之來源
    係乙○○後，方為警於94年9月23日下午6時30分許，在乙○
    ○位於桃園縣桃園市○○路3之10號5樓租處查獲乙○○，則
    被告陳家興此部分所為顯屬因犯販賣第三級毒品之罪，供出
    毒品來源，因而破獲者，應依毒品危害防制條例第17條之規
    定，就其販賣第三級毒品罪部分減輕其刑，並先加後減。另
    被告丙○○所為如附表一、二所示之販賣第二、三級毒品犯
    行，除販賣予「煙哥」、「凱哥」、「佳佳姐」、「拳仔」
    、「小P的朋友」（起訴書贅載「TEN哥」）外，尚有為販賣
    毒品予如附表一、二所示之其他人之犯行，此部分犯行雖未
    據公訴人起訴，惟本院認此部分犯行前揭經起訴判處有罪部
    分之犯罪事實間有連續犯之裁判上一罪關係，為起訴效力所
    及，基於審判不可分之原則，本院自得併予審判。原審法院
    因認被告等罪證明確，適用毒品危害防制條例第4條第2項、
    第3項、第6項、第8條第3項、第17條、第18條第1項前段、
    第19條第1項，刑法第2條第1項前段、第11條、第28條，修
    正前刑法第56條、第26條前段、第51條第5款規定，審酌被
    告丙○○、乙○○明知MDMA、愷他命係屬戕害人身心之毒品
    ，竟為貪圖不法利益，鋌而走險予以販賣他人施用，危害社
    會治安及國民健康甚鉅，且販賣毒品為世界各國戮力查緝之
    萬國公罪，MDMA、愷他命足以使施用者導致精神障礙、性格
    異常，甚至造成生命危險之生理成癮性及心理依賴性，被告
    丙○○、乙○○之行為嚴重戕害國民身心健康，危害社會治
    安至深且鉅，惡性非輕，並斟酌被告丙○○、乙○○販賣毒
    品之次數、所得及販賣之對象人數，被告乙○○於警詢曾自
    白販賣第三級毒品、被告丙○○於警詢、偵查中曾供述被告
    乙○○販賣MDMA、愷他命之犯行，惟渠等犯罪後仍飾詞卸責
    ，態度非佳等一切情狀，量處被告丙○○販賣第二級毒品部
    分有期徒刑8年6月，販賣第三級毒品部分有期徒刑6年，轉
    讓第三級毒品部分有期徒刑10月，並定應執行刑為有期徒刑
    14年6月。量處被告乙○○販賣第二級毒品未遂部分有期徒
    刑5年6月，販賣第三級毒品部分有期徒刑6年，並定應執行
    刑為有期徒刑11年4月。並明扣案被告丙○○所有之如附
    表三編號3至8所示之第二級毒品、被告乙○○所有之如附表
    三編號20所示之第二級毒品169顆（淨重47.17七公克，鑑驗
    用罄0.27公克，驗餘淨重46.90公克），均屬違禁物，應依
    毒品危害防制條例第18條第1項前段規定諭知沒收銷燬之（
    其中編號6所示之物成分為4－甲氧甲基安非他命成分，不含
    MDMA，本不屬本件被告丙○○供販賣所用之毒品，惟因起訴
    書中已敘明此第二級毒品亦應宣告沒收銷燬，是應視為此部
    分檢察官已聲請單獨宣告沒收，故亦應宣告將如附表三編號
    6所示之第二級毒品沒收銷燬之，附此敘明。）。另毒品危
    害防制條例第18條第1項規定，得諭知沒收銷燬者，以查獲
    之第一、二級毒品及專供製造或施用第一、二級毒品之器具
    為限，而不及於第三級毒品，是扣案被告丙○○所有供販賣
    所用之如附表三編號1所示之愷他命1包（淨重139.54公克，
    鑑驗用罄0.07公克，驗餘淨重139.47公克）及販入後供犯轉
    讓第三級毒品罪所用之如附表三編號2所示之愷他命1包（淨
    重2.826公克，鑑驗用罄0.0813公克，驗餘淨重2.7447公克
    ）、供販賣愷他命所用之編號9至19所示之物、供販賣第二
    、三級毒品所用之如附表四編號1至3所示之過濾網2個、行
    動電話機2具（含門號0000-000000號、0000-000000號之SIM
    卡各1張）；扣案被告乙○○所有供販賣第三級毒品所用之
    如附表四編號4至6所示之行動電話機1具（含門號0000-0000
    00號之SIM卡1張）、電子磅秤1台、夾鍊袋5包，均應依毒品
    危害防制條例第19條第1項之規定宣告沒收；另被告丙○○
    因販賣第二級毒品所得之財物3萬1千6百元、因販賣第三級
    毒品所得之財物5萬5千2百元，被告乙○○因販賣第三級毒
    品所得之財物4萬6千2百元，應依同條例第19條第1項之規定
    ，各應沒收之，如全部或一部不能沒收時，均以其財產抵償
    之；另「阿天」與被告乙○○共犯上揭販賣第二級毒品罪所
    用之門號0000-000000號之行動電話機1具，亦應依同條例第
    19條第1項沒收之，如全部或一部不能沒收時，追徵其價額
    。至另為警查扣之安非他命1包（毛重0.7公克）、大麻1包
    （毛重9.9公克），均並未於本案扣押（見扣押物品清單）
    ，自無從於本案中單獨宣告沒收，而扣案之吸食器1個，雖
    係被告丙○○所有，然與本案被告丙○○所為上揭之犯行無
    關，亦非屬違禁物，均不另宣告沒收。核其認事用法，均無
    違誤，應予維持。被告等上訴意旨各否認犯行，並執前詞指
    摘原判決不當，並無理由，應予駁回。
據上論斷，應依刑事訴訟法第368條，判決如主文。
本案經檢察官甲○○到庭執行職務。
中    華    民    國    95    年    10   月     12    日
            刑事第六庭  審判長法  官  李  文  雄
                              法  官  黃  永  祥
                              法  官  邱  顯  祥
上列正本證明與原本無異。
被告丙○○所犯轉讓第三級毒品部分不得上訴。
其餘得上訴。
如不服本判決應於收受送達後十日內向本院提出上訴書狀，其未
敘述上訴之理由者並得於提起上訴後十日內向本院補提理由書（
均須按他造當事人之人數附繕本）。
                              書記官  陳  桂  芬
中    華    民    國    95    年    10  月     13     日
附表一：被告丙○○販賣第二級毒品ＭＤＭＡ予「煙哥」等人之
        明細
┌──┬─────┬─────┬─────┬─────┬───┬─────┬───────┐
│編號│時間      │地點      │使用門號  │販賣對象  │數量  │販賣所得  │備註          │
│    │          │          │          │          │      │（新臺幣）│              │
├──┼─────┼─────┼─────┼─────┼───┼─────┼───────┤
│１  │8.8.  │臺中市某地│0000000000│煙哥      │七顆  │二千八百元│頁68          │
│    │19、20時許│          │          │0000000000│      │          │              │
│    ├─────┤          ├─────┤          ├───┼─────┼───────┤
│    │8.15.  │          │0000000000│          │一顆  │四百元    │頁17、26、    │
│    │23時許    │          │          │          │      │          │  33-35       │
│    ├─────┤          │          │          ├───┼─────┤之部分譯文表│
│    │8.20.  │          │          │          │一顆  │四百元    │誤載為祥哥    │
│    │14時許    │          │          │          │      │          │              │
│    ├─────┼─────┤          │          ├───┼─────┤詳細數量、價格│
│    │9.15.  │臺中縣某地│          │          │一顆  │四百元    │均不詳，均以對│
│    │1時許     │          │          │          │      │          │被告有利之認定│
├──┼─────┼─────┼─────┼─────┼───┼─────┼───────┤
│２  │8.9.    │臺中市某地│0000000000│檸檬      │一顆  │四百元    │頁1-2         │
│    │零時許    │          │          │0000000000│      │          │詳細數量、價格│
│    │          │          │          │          │      │          │不詳，以對被告│
│    │          │          │          │          │      │          │有利之認定    │
├──┼─────┼─────┼─────┼─────┼───┼─────┼───────┤
│３  │8.12.    │臺中市某地│0000000000│小豪      │一顆  │四百元    │頁80          │
│    │零時許    │          │          │0000000000│      │          │詳細數量、價格│
│    │          │          │          │          │      │          │不詳，以對被告│
│    │          │          │          │          │      │          │有利之認定    │
├──┼─────┼─────┼─────┼─────┼───┼─────┼───────┤
│４  │8.12.    │臺中市某地│0000000000│小家      │一顆  │四百元    │頁84          │
│    │4時許     │          │          │0000000000│      │          │詳細數量、價格│
│    │          │          │          │          │      │          │不詳，以對被告│
│    │          │          │          │          │      │          │有利之認定    │
├──┼─────┼─────┼─────┼─────┼───┼─────┼───────┤
│５  │8.12.    │臺中市某地│0000000000│某男      │一顆  │四百元    │頁86          │
│    │21、22時許│          │          │0000000000│      │          │詳細數量、價格│
│    │          │          │          │          │      │          │不詳，以對被告│
│    │          │          │          │          │      │          │有利之認定    │
├──┼─────┼─────┼─────┼─────┼───┼─────┼───────┤
│６  │8.16.    │臺中市某地│0000000000│惠惠      │一顆  │四百元    │頁16、88      │
│    │1時許     │          │          │0000000000│      │          │詳細數量、價格│
│    │          │          │          │          │      │          │不詳，以對被告│
│    │          │          │          │          │      │          │有利之認定    │
├──┼─────┼─────┼─────┼─────┼───┼─────┼───────┤
│７  │8.17    │臺中市某地│0000000000│阿窘      │十顆  │四千元    │頁21-22       │
│    │22時許    │          │          │0000000000│      │          │由「吳明」接聽│
├──┼─────┼─────┼─────┼─────┼───┼─────┼───────┤
│８  │8.18.    │臺中市某地│0000000000│阿賢      │五十顆│二萬元    │頁95-96       │
│    │20時許    │          │          │0000000000│      │          │              │
├──┼─────┼─────┼─────┼─────┼───┼─────┼───────┤
│９  │8.19.    │臺中市某地│0000000000│阿宏      │一顆  │四百元    │頁98          │
│    │9、10時許 │          │          │0000000000│      │          │詳細數量、價格│
│    │          │          │          │          │      │          │不詳，以對被告│
│    │          │          │          │          │      │          │有利之認定    │
├──┼─────┼─────┼─────┼─────┼───┼─────┼───────┤
│１０  │9.16.    │臺中市某地│0000000000│小芬      │一顆  │四百元    │頁39-40       │
│    │19、20時許│          │          │0000000000│      │          │詳細數量不詳，│
│    │          │          │          │          │      │          │以對被告有利之│
│    │          │          │          │          │      │          │認定          │
├──┼─────┼─────┼─────┼─────┼───┼─────┼───────┤
│  │9.17.    │臺中市某地│0000000000│佳佳姐    │一顆  │四百元    │頁41-42       │
│    │2、3時許  │          │          │0000000000│      │          │詳細數量、價格│
│    │          │          │          │          │      │          │不詳，以對被告│
│    │          │          │          │          │      │          │有利之認定    │
├──┼─────┼─────┼─────┼─────┼───┼─────┼───────┤
│  │9.    │臺中市某地│0000000000│阿宏的朋友│一顆  │四百元    │頁57-58、135  │
│    │6時許     │          │0000000000│0000000000│      │          │詳細數量、價格│
│    │          │          │          │          │      │          │不詳，以對被告│
│    │          │          │          │          │      │          │有利之認定    │
├──┴─────┴─────┴─────┴─────┴───┼─────┴───────┤
│販賣所得合計（新臺幣)                                       │三萬一千六百元            │
└──────────────────────────────┴─────────────┘
附表二：被告丙○○販賣第三級毒品愷他命予「小Ｐ的朋友」等
        人之明細
┌──┬─────┬─────┬─────┬─────┬───┬─────┬───────┐
│編號│時間      │地點      │使用門號  │販賣對象  │數量  │販賣所得  │備註          │
│    │          │          │          │          │      │（新臺幣）│              │
├──┼─────┼─────┼─────┼─────┼───┼─────┼───────┤
│１  │8.8.  │臺中市某地│0000000000│小P的朋友 │一公克│一千二百元│頁1、2        │
│    │20、21時許│          │          │0000000000│      │          │詳細數量、價格│
│    ├─────┤          │          │          ├───┼─────┤均不詳，均以對│
│    │8.9.  │          │          │          │一公克│一千二百元│被告有利之認定│
│    │5時許     │          │          │          │      │          │              │
│    ├─────┤          │          │          ├───┼─────┼───────┤
│    │8.15.  │          │          │          │一公克│一千二百元│頁15-16       │
│    │12時許    │          │          │          │      │          │              │
│    ├─────┤          ├─────┤          ├───┼─────┼───────┤
│    │9.14.  │          │0000000000│          │一公克│一千二百元│頁109-110     │
│    │16時許    │          │          │          │      │          │詳細數量、價格│
│    │          │          │          │          │      │          │不詳，以對被告│
│    │          │          │          │          │      │          │有利之認定    │
├──┼─────┼─────┼─────┼─────┼───┼─────┼───────┤
│２  │8.9.    │臺中市某地│0000000000│檸檬      │一公克│一千二百元│頁1-2         │
│    │零時許    │          │          │0000000000│      │          │詳細數量、價格│
│    │          │          │          │          │      │          │不詳，以對被告│
│    │          │          │          │          │      │          │有利之認定    │
├──┼─────┼─────┼─────┼─────┼───┼─────┼───────┤
│３  │8.10.    │臺中市某地│0000000000│小金      │一公克│一千二百元│頁73          │
│    │3、4時許  │          │          │0000000000│      │          │詳細數量、價格│
│    │          │          │          │          │      │          │不詳，以對被告│
│    │          │          │          │          │      │          │有利之認定    │
├──┼─────┼─────┼─────┼─────┼───┼─────┼───────┤
│４  │8.10.  │臺中市某地│0000000000│佳佳姐    │一公克│一千二百元│頁75、76、    │
│    │5時許     │          │          │0000000000│      │          │  41-42       │
│    ├─────┤          │          │          ├───┼─────┤詳細數量、價格│
│    │8.11.  │          │          │          │一公克│一千二百元│均不詳，均以對│
│    │5時許     │          │          │          │      │          │被告有利之認定│
│    ├─────┤          ├─────┤          ├───┼─────┤              │
│    │9.17.  │          │0000000000│          │一公克│一千二百元│              │
│    │2、3時許  │          │          │          │      │          │              │
├──┼─────┼─────┼─────┼─────┼───┼─────┼───────┤
│５  │8.11.    │臺中市某地│0000000000│某男      │一公克│一千二百元│頁9           │
│    │14時許    │          │          │0000000000│      │          │詳細數量、價格│
│    │          │          │          │          │      │          │不詳，以對被告│
│    │          │          │          │          │      │          │有利之認定    │
├──┼─────┼─────┼─────┼─────┼───┼─────┼───────┤
│６  │8.11.    │臺中市某地│0000000000│大便      │一公克│一千二百元│頁78          │
│    │22時許    │          │          │0000000000│      │          │詳細數量、價格│
│    │          │          │          │          │      │          │不詳，以對被告│
│    │          │          │          │          │      │          │有利之認定    │
├──┼─────┼─────┼─────┼─────┼───┼─────┼───────┤
│７  │8.12.    │臺中市某地│0000000000│小豪      │一公克│一千二百元│頁80          │
│    │零時許    │          │          │0000000000│      │          │詳細數量、價格│
│    │          │          │          │          │      │          │不詳，以對被告│
│    │          │          │          │          │      │          │有利之認定    │
├──┼─────┼─────┼─────┼─────┼───┼─────┼───────┤
│８  │8.12.    │臺中市某地│0000000000│風箏的朋友│一公克│一千二百元│頁79-80       │
│    │0、1時許  │          │          │0000000000│      │          │詳細數量不詳，│
│    │          │          │          │          │      │          │以對被告有利之│
│    │          │          │          │          │      │          │認定          │
├──┼─────┼─────┼─────┼─────┼───┼─────┼───────┤
│９  │8.12.    │臺中市某地│0000000000│某男      │一公克│一千二百元│頁86          │
│    │21、22時許│          │          │0000000000│      │          │詳細數量、價格│
│    │          │          │          │          │      │          │不詳，以對被告│
│    │          │          │          │          │      │          │有利之認定    │
├──┼─────┼─────┼─────┼─────┼───┼─────┼───────┤
│１０  │8.15.  │臺中市某地│0000000000│煙哥      │一公克│一千二百元│頁17、26、    │
│    │23時許    │          │          │0000000000│      │          │  33-35       │
│    ├─────┤          │          │          ├───┼─────┤之部份譯文表│
│    │8.20.  │          │          │          │一公克│一千二百元│誤載為祥哥    │
│    │14時許    │          │          │          │      │          │              │
│    ├─────┼─────┤          │          ├───┼─────┤詳細數量、價格│
│    │9.15.  │臺中縣某地│          │          │一公克│一千二百元│均不詳，均以對│
│    │1時許     │          │          │          │      │          │被告有利之認定│
├──┼─────┼─────┼─────┼─────┼───┼─────┼───────┤
│  │8.16.    │臺中市某地│0000000000│惠惠      │一公克│一千二百元│頁16、88      │
│    │1時許     │          │          │0000000000│      │          │詳細數量不詳，│
│    │          │          │          │          │      │          │以對被告有利之│
│    │          │          │          │          │      │          │認定          │
├──┼─────┼─────┼─────┼─────┼───┼─────┼───────┤
│  │8.17.    │臺中市某地│0000000000│佳佳的朋友│一公克│一千二百元│頁88-89       │
│    │8時許     │          │          │0000000000│      │          │詳細數量、價格│
│    │          │          │          │          │      │          │不詳，以對被告│
│    │          │          │          │          │      │          │有利之認定    │
├──┼─────┼─────┼─────┼─────┼───┼─────┼───────┤
│  │8.17.    │臺中市某地│0000000000│李先生    │一公克│一千二百元│頁21          │
│    │20時許    │          │          │0000000000│      │          │詳細數量、價格│
│    │          │          │          │          │      │          │不詳，以對被告│
│    │          │          │          │          │      │          │有利之認定    │
├──┼─────┼─────┼─────┼─────┼───┼─────┼───────┤
│  │8.17    │臺中市某地│0000000000│阿窘      │十公克│一萬二千元│頁21-22       │
│    │22時許    │          │          │0000000000│      │          │由「吳明」接聽│
│    │          │          │          │          │      │          │              │
├──┼─────┼─────┼─────┼─────┼───┼─────┼───────┤
│  │8.18.    │臺中市某地│0000000000│小間      │二公克│二千四百元│頁92-93       │
│    │零時許    │          │          │0000000000│      │          │              │
├──┼─────┼─────┼─────┼─────┼───┼─────┼───────┤
│  │8.18.    │臺中市某地│0000000000│某男      │一公克│一千二百元│頁23-24       │
│    │19時許    │          │          │0000000000│      │          │詳細數量、價格│
│    │          │          │          │          │      │          │不詳，以對被告│
│    │          │          │          │          │      │          │有利之認定    │
├──┼─────┼─────┼─────┼─────┼───┼─────┼───────┤
│  │8.18.    │臺中市某地│0000000000│明章的朋友│一公克│一千二百元│頁96          │
│    │22時許    │          │          │0000000000│      │          │詳細數量、價格│
│    │          │          │          │          │      │          │不詳，以對被告│
│    │          │          │          │          │      │          │有利之認定    │
├──┼─────┼─────┼─────┼─────┼───┼─────┼───────┤
│  │8.19.    │臺中市某地│0000000000│阿宏      │一公克│一千二百元│頁98          │
│    │9、10時許 │          │          │0000000000│      │          │詳細數量、價格│
│    │          │          │          │          │      │          │不詳，以對被告│
│    │          │          │          │          │      │          │有利之認定    │
├──┼─────┼─────┼─────┼─────┼───┼─────┼───────┤
│  │8.19.  │臺中市某地│0000000000│阿昌的朋友│一公克│一千二百元│頁24、40      │
│    │10時許    │          │          │0000000000│      │          │詳細數量、價格│
│    ├─────┤          │          │          ├───┼─────┤均不詳，均以對│
│    │9.16.  │          │          │          │一公克│一千二百元│被告有利之認定│
│    │23時許    │          │          │          │      │          │              │
├──┼─────┼─────┼─────┼─────┼───┼─────┼───────┤
│  │9.14.    │臺中市某地│0000000000│某男      │一公克│一千二百元│頁30-31       │
│    │18、19時許│          │          │0000000000│      │          │詳細數量、價格│
│    │          │          │          │          │      │          │不詳，以對被告│
│    │          │          │          │          │      │          │有利之認定    │
├──┼─────┼─────┼─────┼─────┼───┼─────┼───────┤
│  │9.16.    │臺中市某地│0000000000│小芬      │一公克│一千二百元│頁39-40       │
│    │19、20時許│          │          │0000000000│      │          │詳細數量、價格│
│    │          │          │          │          │      │          │不詳，以對被告│
│    │          │          │          │          │      │          │有利之認定    │
├──┼─────┼─────┼─────┼─────┼───┼─────┼───────┤
│  │9.17.    │臺中市某地│0000000000│偉正      │一公克│一千二百元│頁42          │
│    │11時許    │          │          │0000000000│      │          │詳細數量、價格│
│    │          │          │          │          │      │          │不詳，以對被告│
│    │          │          │          │          │      │          │有利之認定    │
├──┼─────┼─────┼─────┼─────┼───┼─────┼───────┤
│  │9.18.    │臺中市某地│0000000000│某男      │一公克│一千二百元│頁124         │
│    │3時許     │          │          │0000000000│      │          │              │
├──┼─────┼─────┼─────┼─────┼───┼─────┼───────┤
│  │9.18.    │臺中市某地│0000000000│某男      │一公克│一千二百元│頁46          │
│    │18時許    │          │          │0000000000│      │          │詳細數量、價格│
│    │          │          │          │          │      │          │不詳，以對被告│
│    │          │          │          │          │      │          │有利之認定    │
├──┼─────┼─────┼─────┼─────┼───┼─────┼───────┤
│  │9.18.    │臺中市某地│0000000000│阿菲的朋友│一公克│一千二百元│頁47          │
│    │22時許    │          │          │0000000000│      │          │詳細數量、價格│
│    │          │          │          │          │      │          │不詳，以對被告│
│    │          │          │          │          │      │          │有利之認定    │
├──┼─────┼─────┼─────┼─────┼───┼─────┼───────┤
│  │9.    │臺中市某地│0000000000│凱哥      │一公克│一千二百元│頁53-54       │
│    │4、5時許  │          │          │0000000000│      │          │詳細數量、價格│
│    │          │          │          │          │      │          │不詳，以對被告│
│    │          │          │          │          │      │          │有利之認定    │
├──┼─────┼─────┼─────┼─────┼───┼─────┼───────┤
│  │9.    │臺中市某地│0000000000│拳仔      │一公克│一千二百元│頁55-56       │
│    │14、15時許│          │          │0000000000│      │          │詳細數量、價格│
│    │          │          │          │          │      │          │不詳，以對被告│
│    │          │          │          │          │      │          │有利之認定    │
├──┼─────┼─────┼─────┼─────┼───┼─────┼───────┤
│  │9.    │臺中市某地│0000000000│阿宏的朋友│一公克│一千二百元│頁57-58、135  │
│    │6時許     │          │0000000000│0000000000│      │          │詳細數量、價格│
│    │          │          │          │          │      │          │不詳，以對被告│
│    │          │          │          │          │      │          │有利之認定    │
├──┴─────┴─────┴─────┴─────┴───┼─────┴───────┤
│販賣所得合計（新臺幣）                                      │五萬五千二百元            │
└──────────────────────────────┴─────────────┘
附表三：
┌──┬───────┬──────────┬────┬────┬────┬────┐
│編號│證物種類      │鑑驗結果            │淨重(克)│取樣(克)│用餘(克)│備考    │
├──┼───────┼──────────┼────┼────┼────┼────┤
│1   │粉末1包       │有愷他命成分        │139.54  │0.07    │139.47  │        │
├──┼───────┼──────────┼────┼────┼────┼────┤
│2   │粉末1包       │有愷他命成分        │2.8260  │0.0813  │2.7447  │        │
├──┼───────┼──────────┼────┼────┼────┼────┤
│3   │綠色藥丸1顆   │有MDMA成分          │0.2815  │0.2467  │0.0348  │        │
├──┼───────┼──────────┼────┼────┼────┼────┤
│4   │棕色藥丸3顆   │有MDMA成分          │0.8332  │0.2801  │0.5531  │        │
├──┼───────┼──────────┼────┼────┼────┼────┤
│5   │黃色藥丸10顆  │有MDMA成分          │2.7664  │0.2763  │2.4901  │        │
├──┼───────┼──────────┼────┼────┼────┼────┤
│6   │墨綠色藥丸17顆│含 4 - 甲氧甲基安非 │5.2984  │0.3139  │4.9845  │        │
│    │              │他命成分            │        │        │        │        │
├──┼───────┼──────────┼────┼────┼────┼────┤
│7   │膠囊2顆       │有甲基安非他命、MDMA│0.4288  │0.2146  │0.2142  │        │
│    │              │愷他命成分          │        │        │        │        │
│    │              │                    │        │        │        │        │
├──┼───────┼──────────┼────┼────┼────┼────┤
│8   │藍色粉末1包   │有甲基安非他命、MDMA│7.7702  │0.0700  │707002  │        │
│    │              │、愷他命成分        │        │        │        │        │
├──┼───────┼──────────┼────┼────┼────┼────┤
│9   │膠囊6顆       │含咖啡因成分        │2.2612  │0.3562  │1.9050  │        │
│    │              │                    │        │        │        │        │
├──┼───────┼──────────┼────┼────┼────┼────┤
│10  │白色藥丸4顆   │含麻黃成分        │0.6251  │0.1583  │0.4668  │        │
├──┼───────┼──────────┼────┼────┼────┼────┤
│11  │白色藥丸7顆   │含咖啡因成分        │4.3316  │0.6051  │3.7265  │        │
├──┼───────┼──────────┼────┼────┼────┼────┤
│12  │白色藥丸4顆   │含對酚乙醯胺成分    │1.4344  │0.3484  │1.0860  │        │
├──┼───────┼──────────┼────┼────┼────┼────┤
│13  │粉末2包       │無                  │25.8695 │0.0380  │25.8315 │        │
│    │              │                    │        │        │        │        │
├──┼───────┼──────────┼────┼────┼────┼────┤
│14  │白色粉末1包   │含對酚乙醯胺、咖啡因│22.7757 │0.0331  │22.7426 │        │
│    │              │、XYCAINE、撲爾敏成 │        │        │        │        │
│    │              │分                  │        │        │        │        │
├──┼───────┼──────────┼────┼────┼────┼────┤
│15  │白色粉末1包   │無                  │13.5837 │0.0480  │13.5357 │        │
│    │              │                    │        │        │        │        │
├──┼───────┼──────────┼────┼────┼────┼────┤
│16  │白色粉末1包   │含咖啡因成分        │16.7070 │0.0687  │16.8383 │        │
│    │              │                    │        │        │        │        │
├──┼───────┼──────────┼────┼────┼────┼────┤
│17  │粉末1包       │含普魯卡因成分      │38.7854 │0.1002  │38.6852 │        │
│    │              │                    │        │        │        │        │
├──┼───────┼──────────┼────┼────┼────┼────┤
│18  │顆粒1包       │含普魯卡因成分      │1.5054  │0.0462  │1.4592  │        │
│    │              │                    │        │        │        │        │
├──┼───────┼──────────┼────┼────┼────┼────┤
│19  │粉末3包       │含普魯卡因成分      │35.5266 │0.0330  │35.4936 │        │
│    │              │                    │        │        │        │        │
├──┼───────┼──────────┼────┼────┼────┼────┤
│20  │橘色藥丸169顆 │有MDMA成分          │47.17   │0.27    │46.90   │        │
└──┴───────┴──────────┴────┴────┴────┴────┘
附表四：
┌──┬───────┬──────────┬──────────────┐
│編號│項目          │數量                │備註                        │
│    │              │                    │                            │
├──┼───────┼──────────┼──────────────┤
│1   │過濾網        │二個                │被告丙○○所有              │
├──┼───────┼──────────┼──────────────┤
│2   │行動電話機    │二具                │含門號0000000000、│
│    │              │                    │0000000000號ＳＩＭ│
│    │              │                    │卡各一張，被告丙○○所有    │
├──┼───────┼──────────┼──────────────┤
│3   │電子磅秤      │一台                │被告丙○○所有              │
├──┼───────┼──────────┼──────────────┤
│4   │行動電話機    │一具                │含門號0000000000號│
│    │              │                    │ＳＩＭ卡一張，被告乙○○所有│
├──┼───────┼──────────┼──────────────┤
│5   │電子磅秤      │一台                │被告乙○○所有              │
├──┼───────┼──────────┼──────────────┤
│6   │夾鍊袋        │五包                │被告乙○○所有              │
└──┴───────┴──────────┴──────────────┘
                                                      Ａ


司法院資訊處製作；財團法人民間司法改革基金會備份。
